# 资金池入账

提问人：yvonne0818 时间：2021-12-13 17:35:08
求助版主：关于集团内资金池上划下拨，借出给关联公司使用”其他流动资产“科目，问关联公司借入使用”其他流动负债“科目。
如果每月发生借出 100 笔 200 元，借入 90 笔 200 元，想问下月底其他流动资产和其他流动负债科目在账务内需要做一笔抵消分录吗？还是只需要在列报时抵消列报？

回答人：chenyiwei
账务抵销和报表列报抵销的含义是不同的。账务抵销意味着金融资产和金融负债的终止确认，应运用CAS 22\23中关于金融资产、金融负债转移终止确认的规定处理；报表列报抵销则应适用CAS 37。如CAS 37第三十五条所述：“企业应当区分金融资产和金融负债的抵销与终止确认。抵销金融资产和金融负债并在资产负债表中以净额列示，不应当产生利得或损失；终止确认是从资产负债表列示的项目中移除相关金融资产或金融负债，有可能产生利得或损失。”。
一般情况下，满足终止确认条件的可能性较小，但期末抵销列报的条件还是有可能满足的。

提问人：yvonne0818 时间：2022-01-03 22:08:00
谢谢陈版解答。
那如果对一家公司通过A银行资金池借款，该公司通过B银行的资金池回款，利率相同，是否可以按照《企业会计准则第 37 号——金融工具列报》
第五章 第 28 条的定义，在账务操作是做抵消处理？
第二十八条 金融资产和金融负债应当在资产负债表内分别列示，
不得相互抵销。但同时满足下列条件的，应当以相互抵销后的净额在
资产负债表内列示：
（一）企业具有抵销已确认金额的法定权利，且该种法定权利是
当前可执行的；
（二）企业计划以净额结算，或同时变现该金融资产和清偿该金
融负债。
不满足终止确认条件的金融资产转移，转出方不得将已转移的金
融资产和相关负债进行抵销。

回答人：chenyiwei
一般不可以。尤其是当银行主体不同的情况下。